【裁判字號】    94,簡上,133
【裁判日期】    950822
【裁判案由】    給付貨款
【裁判全文】
臺灣桃園地方法院民事判決             94年度簡上字第133號
上訴人即附  丁○○○
帶被上訴人
訴訟代理人  丙○○
被上訴人即  甲○○
附帶上訴人
訴訟代理人  劉君豪律師
上列當事人間請求給付貨款事件，於民國95年8 月28日辯論終結
，本院判決如下：
     主      文
原判決關於駁回上訴人丁○○○後開第二項之訴部分及命其負擔
訴訟費用之裁判廢棄。
被上訴人甲○○應再給付上訴人丁○○○新台幣柒萬壹仟佰肆
拾捌元及自民國九十四年二月三日起至清償日止，按年息百分之
五計算之利息。
丁○○○其餘上訴駁回。
甲○○之附帶上訴駁回。
第一審訴訟費用關於命上訴人丁○○○負擔部分及第二審訴訟費
用由上訴人丁○○○負擔十分之一，餘由被上訴人甲○○負擔。
附帶上訴訴訟費用由附帶上訴人甲○○負擔。
     事      實
壹、上訴人即附帶被上訴人丁○○○方面：
一、聲明：
甲、上訴部分：
(一)原判決不利於上訴人丁○○○部分廢棄。
(二)上開廢棄部分，被上訴人甲○○應再給付上訴人丁○○○新
    台幣（下同）78,016元及自民國94年2 月3 日起至清償日止
    ，按年息百分之五計算之利息。
乙、附帶上訴部分：附帶上訴駁回。
二、陳述：除與原判決記載相同者，茲引用外，補陳略稱：
甲、上訴部分：
    原審以訴外人鄭同成或乙○○於訂單上之簽名僅能表示認可
    材料部分之金額，無法為送貨之證據等情，而為上訴人丁○○○該部分敗訴之認定，然前述訂單皆已載明貨物、數量暨
    工地名稱，被上訴人甲○○必有此需求，方會訂貨，倘若上
    訴人未依約送貨，並引起爭執，被上訴人當不會再繼續訂貨
    ，且證人乙○○亦未證稱有取消訂貨之情事，足證上訴人所
    請求貨款之貨物確實送達。
乙、附帶上訴部分：
(一)附帶上訴人甲○○辯稱92年8 月29日時，鄭同成並非其員工
    ，故無為其工作，是鄭同成證述顯不足採云云，並舉證人朱
    張鳳招、乙○○之證詞為證，惟鄭同成於訂貨時與朱張鳳招
    、乙○○並非位於同一工地工作，故而彼等方誤認鄭同成未
    一起工作，況證人戊○○亦得證明鄭同成確實在附帶上訴人
    甲○○之工地工作至92年8 月。
(二)附帶上訴人於原審業已承認向其訂購附表編號2 、4 至9 、
    12 、13 、17至23、25、26、28所示之貨品且其並已依約交
    貨，是附帶上訴人於第二審辯稱: 未向附帶被上訴人訂購該
    等貨物且附帶被上訴人未送貨云云，顯屬不實，附帶上訴顯
    無理由。
貳、被上訴人即附帶上訴人甲○○方面：
一、聲明：
甲、上訴部分：丁○○○之上訴駁回。
乙、附帶上訴部分：
(一)原判決關於命附帶上訴人給付超過69,696元部分廢棄。
(二)上開廢棄部分，附帶被上訴人在第一審之訴駁回。
二、陳述：除與原判決記載相同者，茲引用外，補陳略稱：
甲、上訴部分：上訴人如主張被上訴人有向其訂購原審判決書附
    表編號1 、3 、10、11、14、15、16、24、27所示貨品，則
    其自應就訂貨、送貨、收貨等事實，負舉證責任。而上訴人
    就前述編號3 、11、16部分所提出之估價單，僅為上訴人單
    方製作，其上並無任何被上訴人或其受僱人之簽名，自難採
    信。又前述編號1 、10、14、15、24、27部分雖有鄭同成或
    乙○○之簽名之估價單，然此充其量僅為彼等認可材料之金
    額，並不足以作為被上訴人收貨之證據。
乙、附帶上訴部分：附帶被上訴人於原審曾提出92年8 月29日之
    估價單1 紙以為請求之依據，然此估價單並無附帶上訴人之
    簽名，至於附帶被上訴人所舉之證人鄭同成僅為附帶上訴人
    工作至92年7 月，此有證人朱張鳳招可證，是鄭同成之證詞
    自不可採，原審判決命附帶上訴人給付該部分之貨款，自屬
    於法有違。
       理      由
一、本件丁○○○起訴主張：甲○○向伊訂購如附表所示之貨品
    ，伊依約交付後，甲○○僅支付部分貨款，尚餘168,496 元
    之貨款未為給付，求為判命甲○○如數給付，及自起訴狀繕
    本送達翌日起至清償日止，按年息百分之五計算之利息，並
    願供擔保，請准宣告假執行。
二、甲○○則以：伊只有購買附表編號2 、4 、5 、7 至9 、12
    、13、17至23、25、26、28所示貨品（金額共計480,480 元
    ），該貨款伊已經以支票（共計39萬元）及現金（5 萬元）
    共計44萬元給付，僅欠40480 元，至其餘貨品伊並未收受等
    語，資為抗辯。
三、丁○○○主張甲○○向其訂購附表編號1 、3 、10、11、14
    、15、16、24、27所示貨品，此部分則為甲○○所否認，丁○○○就此部分既係本於買賣價金有所請求，其自應就此權
    利構成要件事實，負舉證之責。證人鄭同成於本院審理時證
    稱: 「問: 上訴人（指丁○○○）送貨流程？交易是被上訴
    人（指甲○○）帶我去鐵材行買，叫我在那邊加工。加工好
    載送去工作地點內壢國中，加工好的貨，上訴人的兒子會送
    去工地，然後由我簽收。（問: 你簽收幾次？）兩次。（問
    : 何時？數量？內容？）92年7 月9 日及8 月29日。買了鋼
    筋，數量我不記得，因為時間已久，被上訴人有留存根，我
    有簽名，簽完後壹張給上訴人，壹張給我帶回去交給被上訴
    人。送去的貨是我簽單。」（見本院94年9 月28日準備程序
    筆錄）；證人戊○○於本院審理時證稱: 「（問: 從何時受
    僱於鄭？）很久了，10幾年。（問: 做到何時？）到92年8
    月底。（問: 何處？）去內壢國中綁鐵。我先去上訴人那邊
    作料，做好後才去工地。（問: 何時有再做？）92年8 月7
    日我有到內壢國中工地，但我有事情，就先走了，是鄭同成
    繼續做。（問: 內壢國中被上訴人的鐵是否都是向上訴人買
    的？）前段我確定是，後段我就不知道。前段是指92年8 月
    底以前，被上訴人梁工地的料都是向上訴人買的。（問: 92
    年7 月的料，都是向上訴人買的？）92年7 月9 日及92年7
    月10日，一直到8 月底都是。8 月底以後我就不知道。（問
    : 鄭同成是否一直在內壢國中做到92年8 月底？）是的。」
    （見本院95年3 月29日準備程序筆錄）。證人鄭同成、戊○○於本院訊問前具結，彼等2 人與丁○○○無親屬、故舊關
    係，當無干冒刑責為丁○○○偽證之理，堪信證人鄭同成應
    受僱於甲○○至92年8 月底，又兩造交易之模式既係甲○○
    僱用之工人先至丁○○○處將鐵原料加工後送至甲○○承攬
    之工地，是前述加工後之貨物是否有送至工地，加工之工人
    當知之甚詳，是堪信92年7 月4 日估價單上所載之貨物確有
    送至甲○○所承攬之工地。原審以該部分即附表編號1 丁○○○未舉證為由，判決駁回丁○○○在第一審之訴，自屬有
    誤。
四、證人乙○○於本院審理時證稱: 「（問: 提示卷內所附估價
    單，是否為你所簽收，將是的部分勾選？）從92年8 月11日
    、92年9 月16日、92年9 月7 日、92年9 月5 日、92年9 月
    29日、92年9 月22日、94年10月4 日、94年10月2 日、92年
    12月18日、92年12月12日、92年12月24日、93年1 月3 日、
    93年1 月30日、93年2 月10日。都是在上訴人陳的鐵材行磅
    鐵，送貨之後我有簽單，我在上訴人陳的鐵材行簽名及記載
    送到哪個工地。」（見本院94年11月16日準備程序筆錄）。
    證人乙○○為甲○○僱用之工人，當無為丁○○○偽證之理
    ，堪信其所述為真，堪信92年8 月11日、92年9 月16日、92
    年9 月7 日、92年9 月5 日、92年9 月29日、92年9 月22日
    、94年10月4 日、94年10月2 日、92年12月18日、92年12月
    12日、92年12月24日、93年1 月3 日、93年1 月30日、93年
    2 月10日等日，丁○○○均有送貨至甲○○所承攬之工地，
    故附表編號10、11、14、15、24、27等貨物，堪信甲○○確
    已收受，是原審以該部分丁○○○未舉證為由，判決駁回丁○○○在第一審之訴，自屬有誤。
五、至於甲○○以其未收受附表編號6 即92年8 月29日之貨物云
    云提起附帶上訴，惟查甲○○於原審審理時，以其根據丁○○○所提出之估價單自行查帳結果，承認其已收受該筆貨物
    ，僅以其業已支付該筆貨物之價金等語置辯，此有原審卷94
    年4 月13日言詞辯論筆錄可查，自不容甲○○事後恣意否認
    ，況依前述證人鄭同成之證述內容，亦堪信丁○○○確實將
    該筆貨物送至甲○○所承攬之工地，甲○○以其未收受該筆
    貨物為由，提起附帶上訴，自屬無由，應予駁回。
六、綜上所述，本件丁○○○確已交付甲○○附表編號1 、2 、
    4 至10、12至15、17至28之貨物，價金共計551,828 元，而
    甲○○已支付390,000 元，尚欠161,828 元。就其中附表編
    號1 、6 、10、14、15、24、27所示貨品，則丁○○○本於
    買賣之法律關係，請求甲○○給付該部分之貨款71,348元，
    及自起訴狀繕本送達之翌日即94年2 月3 日起至清償日止，
    按年息百分之五計算之法定遲延利息，為有理由，應予准許
    ；逾此部分之請求，則無理由，應予駁回。原審因而就丁○○○上述請求無理由之6,668 元部分為丁○○○敗訴暨駁回
    假執行之判決；丁○○○上述請求有理由之90,480元部分為
    丁○○○勝訴暨依職權宣告假執行之判決，核無違誤，丁○○○、甲○○就此部分提起上訴及附帶上訴，為無理由，應
    駁回丁○○○及甲○○該部分之上訴及附帶上訴。就上訴人
    請求甲○○應再給付71,348元之部分，原審為丁○○○敗訴
    暨駁回假執行之判決於法尚有不合，丁○○○就此部分聲明
    上訴，求予廢棄改判，為有理由，自應由本院將原判決該部
    分廢棄，改判如主文第2 項所示。
七、本件事證已臻明確，兩造其餘主張及舉證，與判決結果無涉
    ，毋庸一一審酌，併予敘明。
八、據上論結，本件丁○○○之上訴為一部有理由、一部無理由
    ，甲○○之附帶上訴為無理由，依民事訴訟法第436 條之1
    第3 項、第450 條、第449 條第1 項、第79條但書、第78條
    ，判決如主文。
中    華    民    國    95    年    8     月    22    日
            民事第一庭    審判長法  官  郭琇玲
                                法  官  賴惠慈
                                法  官  陳婉玉
以上正本係照原本作成
不得上訴
中    華    民    國    95    年    8     月    22    日
                                書記官  劉雅玲


司法院資訊處製作；財團法人民間司法改革基金會備份。
